Nada fennani

Ingénieur Full Stack JS



in LinkedIn

Un sens aiguisé de l'écoute et du service, forgé au cours de mes deux années d'expérience à collaborer sur divers projets. Mon parcours m'a conduit à évoluer au sein de différents environnements professionnels, me spécialisant ultérieurement dans le développement web. Animé par le désir constant de progresser et soutenu par des bases solides acquises au fil de mon parcours, i'éprouve une réelle satisfaction à relever de nouveaux défis.

26 ans Permis de conduire

- ✓ fannaninada5@gmail.com
- +216 94 320 384
- ▼ Tunis, Tunisie 2045 tunis Tunisie

CV réalisé sur DoYouBuzz

CERTIFICATIONS



Java Programming, Solving Problems with Software (Coursera 2020) 7 août 2020 (Voir la certification)



Advanced React by Meta (Coursera 2023) 18 avril 2023 (Voir la certification)

EXPÉRIENCES

Ingénieur Full Stack Next/Nest JS

CodeCooperation - Depuis août 2022



- Equipe: Product Owner, technical lead, 5 développeurs, QA.
- Projet: Senioren Platz Finder est une start up allemande qui aide les utilisateurs à trouver les maisons de retraites qui leur correspondent.
 - Registration des utilisateurs et des maisons de retraite et Authentification. Gestion des utilisateurs et des maisons de retraite.
 - · Création et gestion des demandes.
 - Création et gestion des offres.
 - Développement d'algorithmes avancés de filtrage basés sur les intérêts communs, les valeurs et les objectifs partagés entre les utilisateurs.
 - Gestion et automatisation de l'envoi d'e-mails programmés.
 - Gestion d'une solution "White label solutions", permettant aux établissements de personnaliser le thème de l'application tout en conservant les fonctionnalités essentielles de l'application de base.
- ► **Mots-clés** : next.js · nestJs · Amazon S3 · Scrum · Git · MySQL · Material UI · Mailjet · DigitalOcean · Figma

Ingénieur en alternance

CodeCooperation - Décembre 2021 à juillet 2022



- Equipe : PO, technical lead, 2 développeurs, QA.
- Projet : Plateforme Web de suivi des projets de bâtiments qui permet de :
 - Aider les entrepreneurs à trouver les talents dont ils ont besoin.
 - Aider les sous-traitants à trouver le meilleur contrat.
 - Fournir à l'industrie allemande une plateforme de collaboration efficace dans le domaine de construction.
- Mots-clés : ReactJs · Material UI · Amazon S3 · Thymeleaf · Scrum · Git · MySQL · Spring Boot

Projet académique : Développeur DevOps



Esprit - Octobre 2021 à novembre 2021

- Projet : Application des outils DevOps sur un projet Spring Boot
 - Ajouter des lignes de code pour journaliser et ajouter des classes de tests unitaires Lancer sonar sur le projet et mettre le livrable du projet sur Nexus.
 - Automatiser les tâches Livraison continue avec Docker
- ▶ Mots-clés : Spring Boot · Maven · Log4j, JUnit · Git · Sonar · Nexus · Jenkins · Docker

Projet académique : Développeur Spring Boot / Angular



Esprit - Février 2021 à mai 2021

- Projet: Plateforme web pour la gestion d'immobiliers.
 - l'utilisateur permet d'acheter ou de vendre, de mettre en location ou de louer.
 - l'utilisateur permet d'estimer son bien, et bien d'autres fonctionnalités autour de l'immobilier.
- ▶ Mots-clés : Spring Boot · Spring Security · Angular · MySQL · git

COMPÉTENCES

Développement Frontend

- React|S **** TypeScript ****
- ▶ Redux $\star\star\star\star$
- Next.js
- Javascript **** lest (Test **** Unitaire)

Développement Backend I Devops

- Node IS **** ▶ Git **** Spring Boot ★★★★☆ Docker *** Maven *** *** Jenkins
- nestls **** Mailjet **** Spring *** Security Sonar **** Nexus ***

Base De Données

**** MySQL

Design

- Material UI ★★★★★ ▶ Figma ***
- Styled **** Components Tailwind ***

- Gestion de projet
- ▶ Github **** Scrum ****
- Jira **** Notions ***

FORMATIONS

Cycle Ingénieur Informatique

ESPRIT

Septembre 2019 à juin 2022

Cycle préparatoire Maths Physique

INSTITUT PRÉPARATOIRE AUX ETUDES D'INGÉNIEUR, SFAX : TUNISIE Septembre 2017 à juillet 2019

LANGUES



Arabe Langue maternelle



